臺灣高雄地方法院民事裁定　　　　　　　94年度家聲字第78號
聲　請　人　財政部國有財產局台灣南區辦事處
法定代理人　甲○○　　公務址同.
上聲請人聲請核定遺產管理人報酬事件，本院裁定如下：
  主  文
聲請人任被繼承人乙○○之遺產管理人之報酬定為新臺幣2005元
。
程序費用由被繼承人乙○○之遺產負擔。
  理  由
一、本件聲請意旨略以：聲請人前經鈞院以民國93年度財管字第
    48號民事裁定選任為被繼承人乙○○之遺產管理人，聲請人
    業已遵行職務，於94年3 月18日聲請鈞院准予公示催告辦理
    登報在案。又乙○○之遺產，經依財政部財稅資料中心查告
    ，遺有坐落於高雄縣內門鄉○○○段135 －35號土地及同鄉
    永興村74號房屋各1 筆，經依94年度土地公告現值及房屋現
    值計算，遺產總值合計為新台幣（下同）200510元。因無被
    繼承人親屬會議可資酌定報酬數額，爰依民法第1183條規定
    及財政部訂頒「代管無人承認繼承遺產作業要點」第14點第
    3 項之規定，聲請依乙○○遺產現值1%計算，核定聲請人之
    報酬為2005元等語，並提出本院93年度財管字第48號民事裁
    定及其確定證明書、公示催告裁定及登報證明單、土地及房
    屋登記謄本、被繼承人乙○○遺產總值表及「代管無人承認
    繼承遺產作業要點」等相關文件為證。
二、按「遺產管理人，得請求報酬，其數額由親屬會議按其勞力
    及其與被繼承人之關係酌定之」、「依本法之規定應開親屬
    會議時，由當事人、法定代理人或其他利害關係人召集之」
    、「親屬會議不能召開或召開有困難時，依法應經親屬會議
    處理之事項，由有召集權人聲請法院處理之」民法第1183條
    、第1129條及第1132條第2 項前段分別定有明文。又上開聲
    請法院酌給選定之遺產管理人報酬之規定，於民法第1178條
    第2 項法院選任之遺產管理人準用之，非訟事件法第78條第
    2 項復有明文規定。
三、經查：
（一）被繼承人乙○○於民國92年11月12日死亡，繼承人均已拋
      棄繼承，亦末經親屬會議選定遺產管理人，前經本院選任
      聲請人為遺產管理人等情，業據聲請人提出本院93年度財
      管字第48號民事裁定及其確定證明書各1 份為證，足資審
      認為被繼承人乙○○之親屬應已不願處理乙○○遺產相關
      事宜，聲請人確難以召開親屬會議酌定其管理遺產之報酬
      無誤。是其本於利害關係人之地位，向本院聲請酌定其任
      遺產管理人之報酬，揆諸首揭法律規定，尚屬所據。
（二）次查，聲請人主張乙○○之遺產經依財政部財稅資料中心
      查告，遺有上開土地及房屋各1 筆，合計遺產總值200510
      元之事實，復據其提出土地及建物登記謄本、遺產總值表
      各1 份為證，亦堪信為真實。本院審酌本件被繼承人遺產
      之多寡、處理所需時間之久暫、耗費人力之程度，並參酌
      財政部所頒訂之「代管無人承認繼承遺產作業要點」第14
      點第3 項有關請求管理遺產報酬不得低於遺產現值1%等一
      切情狀，認聲請人聲請尚屬合法正當，應予准許，爰酌定
      如主文所示之遺產管理人報酬。
四、依民法第1150條前段，裁定如主文。
中　　華　　民　　國　　94　　年　　4 　　月　　29　　日
                  家事法庭法　官　陳淑卿
上為正本係照原本作成。
如對本裁定抗告須於裁定送達後10日內向本院提出抗告狀。
中　　華　　民　　國　　94　　年　　4 　　月　　29　　日
                          書記官　王少玲
